臺灣新北地方法院刑事判決
111年度審易字第507號
公  訴  人  臺灣新北地方檢察署檢察官
被      告  施宇軒




上列被告因竊盜案件，經檢察官提起公訴（110年度偵字第40521
、41250、42373號），被告於準備程序中就被訴事實為有罪之陳
述，經本院裁定改以簡式審判程序審理，判決如下：
    主  文
施宇軒犯如附表所示之罪，各處如附表主文欄所示之刑及沒收。
拘役部分應執行拘役柒拾日，如易科罰金，以新臺幣壹仟元折算
壹日。
    事實及理由
一、施宇軒意圖為自己不法之所有，基於竊盜之犯意，於附表所
    示時、地，以附表所示方式，竊取如附表所示財物得手。嗣
    經附表所示之人發現遭竊後，報警處理，經警循線查悉上情
    。
二、證據：
  ㈠被告施宇軒於偵查、本院準備程序及審理時之自白。
  ㈡被害人劉家鳳、楊人豪、林弘業於警詢中之指訴。
  ㈢證人陳偉健於警詢時之陳述。
　㈣臺灣新北地方檢察署110年度偵字第40521號偵查卷所附之現
    場監視錄影畫面擷圖照片8張。　
　㈤臺灣新北地方檢察署110年度偵字第41250號偵查卷所附新北
    市政府警察局新莊分局刑案現場勘察報告、內政部警政署刑
    事警察局民國110年6月23日刑紋字第1100059609號鑑定書各
    1份、現場照片與現場監視畫面擷圖照片共33張。　
　㈥臺灣新北地方檢察署110年度偵字第42373號偵查卷所附現場
    監視錄影畫面截圖照片6張。
三、論罪科刑：
  ㈠核被告就附表編號1、3所為，均係犯刑法第320條第1項之竊
    盜罪；就附表編號2所為，係犯刑法第320條第3項、第1項之
    竊盜未遂罪，被告就此部分犯行雖已著手竊盜行為之實行，
    惟未生竊得財物之結果，其行為尚屬未遂，應依刑法第25條
    第2項規定，按既遂犯之刑度減輕其刑。被告所為上開3次竊
    盜犯行間，犯意各別，行為互殊，應予分論併罰。
　㈡被告前因施用毒品案件，經本院以①106年度審易字第4123號
    判決判處有期徒刑6月確定；②107年度簡字第2620號判決判
    處有期徒刑6月、5月，定應執行有期徒刑9月確定。上開案
    件，經本院以108年度聲字第1392號裁定定其應執行有期徒
    刑1年1月確定，於108年10月21日縮刑期滿執行完畢，此有
    臺灣高等法院被告前案紀錄表在卷可佐，是被告受徒刑之執
    行完畢，5年以內故意再犯本案有期徒刑以上之3罪，均為累
    犯，依司法院釋字第775號解釋所示，為避免發生罪刑不相
    當之情形，法院就該個案依該解釋意旨，裁量是否加重最低
    本刑。考量被告上開構成累犯之犯罪紀錄，與本案犯行之罪
    名、犯罪類型均不相同，亦無關聯性，不足認被告對刑罰有
    反應力薄弱之情事，如適用刑法第47條累犯加重其刑之規定
    ，尚與憲法罪刑相當原則、比例原則有違，故均不依刑法第
    47條規定加重其刑。　
  ㈢爰審酌被告有多次竊盜前案紀錄，有臺灣高等法院被告前案
    紀錄表附卷足稽，素行非佳，仍未能悔悟，再為本案3次竊
    盜犯行，顯然欠缺尊重他人財產權之觀念，所為應予非難，
    惟被告犯後坦承犯行，態度尚可，兼衡其個人戶籍資料查詢
    結果註記高中肄業之教育程度、於警詢中自陳勉持之家庭經
    濟狀況、素行、因沒有收入、沒飯吃，想吃飯之犯罪動機及
    目的、犯罪之手段、所竊取之財物價值、及迄未與各該被害
    人達成和解或賠償損害等一切情狀，分別量處如附表主文欄
    所示之刑及諭知易科罰金之折算標準，並定應執行刑及諭知
    易科罰金之折算標準。
四、沒收：
  ㈠按犯罪所得，屬於犯罪行為人者，沒收之。前2項之沒收，於
    全部或一部不能沒收或不宜執行沒收時，追徵其價額。犯罪
    所得已實際合法發還被害人者，不予宣告沒收或追徵。刑
    法第38條之1第1項前段、第3項、第5項分別定有明文。
  ㈡查被告就附表編號1、3竊得之財物，據被害人劉家鳳於警詢
    中陳稱：遭竊零錢約新臺幣（下同）2,000元等語、被害人
    林弘業於警詢中陳稱：遭竊零錢約300元等語，因無從計算
    確切遭竊之金額，依有利於被告之估算原則，堪認被告就 
    竊得之財物分別為2,000元及300元。是被告就附表編號1竊
    得之愛心零錢箱1個及現金2,000元；附表編號3竊得之捐款
    箱1個及現金300元，為被告各該犯罪所得，未扣案且未能發
    還各被害人，自應依刑法第38條之1第1項前段、第3項之規
    定在各該主文項下諭知沒收，於全部或一部不能沒收或不宜
    執行沒收時，追徵其價額。
據上論斷，應依刑事訴訟法第273條之1第1項、第299條第1項前
段，判決如主文。
本案經檢察官黃筵銘偵查起訴，由檢察官宋有容到庭執行職務。
中    華    民    國   111    年    5     月    2    日
                  刑事第二十三庭  法  官  龔書安
上列正本證明與原本無異。
如不服本判決，應於判決送達後20日內敘明上訴理由，向本院提
出上訴狀（應附繕本），上訴於臺灣高等法院。其未敘述上訴理
由者，應於上訴期間屆滿後20日內向本院補提理由書「切勿逕送
上級法院」。
　　　　　　　　　　　　　　　　　書記官  石秉弘
中　　華　　民　　國　　111 　年　　5 　　月　　4 　　日
附錄本案論罪科刑法條全文：
中華民國刑法第320條
意圖為自己或第三人不法之所有，而竊取他人之動產者，為竊盜
罪，處5 年以下有期徒刑、拘役或50萬元以下罰金。
意圖為自己或第三人不法之利益，而竊佔他人之不動產者，依前
項之規定處斷。
前二項之未遂犯罰之。
附表：
編號 被害人 竊取時地、方式與竊取物品（新臺幣） 主文   1 劉家鳳  於110年7月21日20時3分許 ，在新北市○○區○○路0段00號旁劉家鳳經營之冰店 ，見劉家鳳所有之愛心零錢箱1個（內有現金2,000元)無人看管，遂徒手竊取之，嗣將現金取出並將上開零錢箱丟棄在不詳處所。 施宇軒犯竊盜罪，處拘役肆拾日，如易科罰金，以新臺幣壹仟元折日。未扣之犯罪所得愛心零錢箱壹個及現金新臺幣貳仟元沒收，於全部或一部不能沒收或不宜執行沒收時追徵其價額。   2 楊人豪  於110年5月12日17時35分許 ，在新北市○○區○○路0段000號楊人豪經營之夾婗煝娃娃機店內，見楊人豪所擺放之夾娃娃機零錢櫃無人看管，遂欲徒手扳開店內2臺夾娃娃機臺零錢櫃外門（ 毀損部分未據告訴）而著手 ，然因機臺內零錢箱上鎖無法開啟，施宇軒隨即放棄離去而未遂。 施宇軒犯竊盜未遂罪，處拘役貳拾日，如易科罰金，以新臺幣壹仟元折算日。    3 林弘業 於110年6月21日20時50分許 ，在新北市○○區○○街000號林弘業經營之茶道序飲料店內，見林弘業所有之捐款箱1個(內有現金300元)無人看管，遂徒手竊取之，嗣將現金取出並將上開捐款箱丟棄在不詳處所。 施宇軒犯竊盜罪，處拘役肆拾日，如易科罰金，以新臺幣壹仟元折算日。未扣之犯罪所得捐款箱壹個及現金新臺幣參佰元沒收，於全部或一部不能沒收或不宜執行沒收時追徵其價額。